臺灣高等法院刑事判決
上　訴　人　臺灣基隆地方法院檢察署檢察官
被　　　告　甲○○
上列上訴人因被告違反毒品危害防制條例案件，不服臺灣基隆地
方法院96年訴字第434號，中華民國96年7月25日第一審判決（起
訴案號：臺灣基隆地方法院檢察署96年毒偵字第1011號；暨移送
併辦案號：臺灣基隆地方法院檢察署96年毒偵字第1443號），提
起上訴，本院審理中，檢察官又移送併辦（併辦案號：臺灣基隆
地方法院檢察署96年毒偵字第1867號），本院判決如下：
    主  文
原判決撤銷。
甲○○施用第一級毒品，累犯，處有期徒刑捌月。扣案含有第一
級毒品海洛因殘渣之塑膠袋壹只，沒收銷燬之，又扣案之注射針
筒貳支，均沒收。
    事  實
一、甲○○前因施用第二級毒品案件，先後2次經臺灣基隆地方
    法院裁定送觀察勒戒後，均認無繼續施用毒品之傾向，由臺
    灣基隆地方法院檢察署檢察官分別於民國（下同）89年4月
    17日、94年9月1日，各以89年毒偵字第924號、第1086號及
    94年毒偵字第1556號為不起訴處分確定，並先後於89年4月
    18日、94年9月21日執行完畢釋放出所。甲○○又因竊盜案
    件，經本院94年上易字第489號判決有期徒刑7月確定。再因
    施用第一級毒品案件，經臺灣基隆地方法院94年訴字第483
    號判決有期徒刑8月確定。復因竊盜案件，經臺灣基隆地方
    法院94年簡上字第89號判決有期徒刑6月確定。其入監接續
    執行上開有期徒刑之刑期後，於96年3月24日執行完畢。
二、詎甲○○猶不知悔改，於觀察勒戒執行完畢釋放後之5年內
    ，於自96年4月29日12時20分許，在基隆市○○路76巷37號
    老大公廟公共廁所內，將第一級毒品海洛因摻水注入注射針
    筒，再施打血管之方式，施用第一級毒品海洛因。甲○○甫
    施用完第一級毒品，於96年4月29日中午12時30分許，離開
    前述老大公廟時，昏倒在該廟前，經路人報警，警方發現甲
    ○○手握注射針筒，因而查獲，在甲○○手上扣得其所有供
    施用第一級毒品海洛因用之注射針筒1支，並根據甲○○之
    供述，在老大公廟公共廁所垃圾桶內，查扣含有第一級毒品
    海洛因殘渣之塑膠袋1只。
三、案經基隆市警察局第四分局移送臺灣基隆地方法院檢察署檢
    察官偵查後起訴及移送併辦。
    理  由
一、上開事實，業據被告甲○○於偵訊、原審及本院審理時坦承
    不諱，且被告為警查獲後所採集之尿液經送驗結果，呈嗎啡
    、可待因之陽性反應，有臺灣尖端先進生技醫藥股份有限公
    司濫用藥物檢驗報告附卷可稽（附於毒偵字第1011號卷第32
    頁），復有內含有第一級毒品海洛因殘渣之塑膠袋1只及注
    射針筒1支扣案可佐（見毒偵第1011號卷第31頁）。又被告
    前因施用第二級毒品案件，先後2次經臺灣基隆地方法院裁
    定送觀察勒戒後，均認無繼續施用毒品之傾向，先後於89年
    4月18日、94年9月21日執行完畢釋放出所等情，亦有本院被
    告前案紀錄表附卷足佐（見本院卷第12頁至第18頁反面）。
    綜上，本案事證明確，被告於觀察勒戒執行完畢後5年內，
    再犯施用第一級毒品海洛因之犯行，堪可認定。
二、查海洛因係毒品危害防制條例第2條第2項第1款所定之第一
    級毒品，被告於觀察勒戒執行完畢後5年以內，再犯施用第
    一級毒品之行為，核被告甲○○所為，係犯毒品危害防制條
    例第10條第1項之施用第一級毒品罪。被告持有第一級毒品
    海洛因之低度行為，應為施用第一級毒品海洛因之高度行為
    所吸收，不另論罪。被告前曾受如事實欄所示有期徒刑之執
    行，有本院被告前案紀錄表附卷可考，其於有期徒刑執行完
    畢後5年以內，故意再犯本件有期徒刑以上之罪，為累犯，
    應依法加重其刑。
三、原審對被告論罪科刑，固非無見，惟被告於新刑法施行之後
    ，多次施用第一級毒品，每施用一次，即論以一罪，既不能
    依舊刑法論以連續犯，亦不能依集合犯論以一罪，檢察官未
    起訴部分，與已起訴部分即無何裁判上一罪關係之可言，法
    院不能就未起訴部分一併判決，乃原審就被告於96年6月23
    日被查獲未起訴之犯行，認與已起訴部分有集合犯之關係而
    一併審判，容有未洽，檢察官提起上訴略以，被告另於96
    年7月22日晚上6時50分為警採尿前回溯24小時內之某時許，
    在不詳處所，施用毒品海洛因之犯行，與本案有集合犯之關
    係，原審未及審酌，指摘原審判決不當云云。因被告於新刑
    法施行後之多次施用毒品之犯行，不能認係集合犯之關係，
    前已敘明，檢察官之上訴理由並無可採，惟原判決既有可議
    ，應予撤銷改判，審酌被告犯罪之動機、吸食頻率、曾有施
    用毒品之前科仍不知戒除，惟犯罪後坦承犯行，且所犯之施
    用毒品犯行乃戕害自己身心健康，並未危及他人等一切情狀
    ，判決被告有期徒刑8月。扣案之塑膠袋內含有第一級毒品
    海洛因殘渣，業據被告供承在卷，因所含毒品量微，無法與
    塑膠袋分離，依毒品危害防制條例第18條第1項前段宣告沒
    收銷燬之；又被告另供稱扣案之注射針筒1支係其所有，供
    施用第一級毒品海洛因之用、依刑法第38條第1項第2款宣告
    沒收之。
四、檢察官移送併辦部分（毒偵字第1443號，指被告於96年6月
    23日18時，在基隆市○○路11巷2之3號礦坑餐廳廁所內施用
    海洛因；毒偵字第1867號，指被告於96年7月22日17時29分
    許，在基隆市○○○路61巷19之3號，施用海洛因），因與
    起訴部分無何裁判上一罪之關係，應退回檢察官另行處理，
    併此敘明。
據上論斷，應依刑事訴訟法第369條第1項前段、第364條、第299
條第1項前段，毒品危害防制條例第10條第1項、第18條第1項前
段，刑法第11條前段、第47條第1項、第38條第1項第2款，判決
如主文。
本案經檢察官劉斐玲到庭執行職務。
中　　華　　民　　國　　96　　年　　12　　月　　11　　日
                  刑事第十一庭審判長法  官  張連財
                          　  　　　法　官  楊照男
　　                                法  官  林明俊
以上正本證明與原本無異。
如不服本判決，應於收受送達後10日內向本院提出上訴書狀，其
未敘述上訴之理由者並得於提起上訴後10日內向本院補提理由書
（均須按他造當事人之人數附繕本）。
  　                                書記官  蕭詩穎
中　　華　　民　　國　　96　　年　　12　　月　　13　　日
附錄本案論罪科刑法條全文如下：
毒品危害防制條例第10條第1項
施用第一級毒品者，處6月以上5年以下有期徒刑。
